臺灣新北地方法院刑事判決
111年度智易字第32號
公  訴  人  臺灣新北地方檢察署檢察官
被      告  周俊昂



上列被告因違反商標法案件，經檢察官提起公訴（111年度調偵
字第292號），本院判決如下：
    主  文
周俊昂犯商標法第九十七條之意圖販賣而透過網路方式陳列侵害
商標權商品罪，處拘役40日，如易科罰金，以新臺幣1千元折算1
日。緩刑2年。附表二所示侵害商標權商品均沒收。
    事  實
    周俊昂明知附表一所示商標圖樣係附表一所示商標權人向經
    濟部智慧財產局申請註冊登記，經審定核准取得商標權之商
    標圖樣，指定使用於附表二所示商品種類，於行為時均仍在
    商標權期間內，非經附表一所示商標權人之同意或授權，不
    得於同一或類似商品使用相同或類似之註冊商標，亦不得明
    知為前開商品而意圖販賣而透過網路方式陳列，竟意圖販賣
    ，基於透過網路方式陳列侵害商標權商品之犯意，於民國10
    9年1月間某日起至110年5月5日為警查獲時止之期間，在其
    位在新北市○○區○○街00號之居處，以手機及電腦設備連接網
    路，在其於蝦皮購物網路平臺所經營之線上賣場，使用「dr
    ha1205」之帳號刊登販賣附表二所示侵害商標權商品之訊息
    ，供不特定人上網瀏覽購買，而以此方式陳列之，侵害附表
    一所示商標權。
    理  由
壹、程序部分
一、按事實是否同一，應以檢察官起訴請求確定其具有違法性之
    基本社會事實是否同一為準。亦即，刑事訴訟程序中，對於
    被告之行為，應受裁判之範圍，乃起訴書所記載被告之「犯
    罪事實」，若起訴書犯罪事實欄內，對此項行為已予以記載
    ，即為法院應予審判之範圍。至於起訴書引用之犯罪法條僅
    係公訴人主張被告觸犯何項罪名之意見，供法院審判之參考
    ，法院審判時於同一基本事實之範圍內，並不受起訴法條之
    拘束，亦即法院在不妨礙起訴「基本社會事實」同一之範圍
    內，得自由認定事實，變更檢察官所引應適用之法條（參最
    高法院110年度台上字第2173號刑事判決意旨）。經查，本
    案起訴書犯罪事實欄僅記載被告周俊昂基於違反商標法之犯
    意而購入侵害附表一所示商標權之商品，並上網在蝦皮購物
    網路平臺之線上賣場刊登販賣附表二所示侵害商標權商品之
    訊息，而未載明被告之後販賣既遂之時、地、款式（即販賣
    之客體）、價格、購買者等具體之構成要件事實，至於警員
    雖曾佯裝顧客下標購買，仍難謂已販賣既遂（理由詳待後述
    ），自難逕認檢察官業就被告「販賣」侵害商標權商品犯行
    提起公訴。至起訴書證據並所犯法條第二段雖載稱：核被告
    所為，係犯商標法第97條之販賣侵害商標權商品罪嫌云云，
    然依前揭說明，不生拘束本院認定之效力，合先敘明。
二、被告所犯，並非死刑、無期徒刑或最輕本刑有期徒刑3年以
    上之罪，亦非高等法院管轄第一審案件，且於準備程序進行
    中，被告先就被訴事實為有罪之陳述，經告知被告簡式審判
    程序之旨，並聽取檢察官、被告之意見後，本院裁定改行簡
    式審判程序，是本案之證據調查，依刑事訴訟法第273條之2
    規定，不受同法第159條第1項、第161條之2、第161條之3、
    第163條之1及第164條至第170條規定之限制。
貳、實體部分
一、認定犯罪事實所憑之證據及理由
(一)被告於本院準備程序及審理程序時之自白（見本院卷第88、
    98頁）。
(二)本院110年度聲搜字第000721號搜索票、扣押筆錄及扣押物
    品目錄表、被告經營之線上賣場網頁列印資料、扣案物照片
    、被告於蝦皮購物網路平臺之註冊資料（見110年度偵字第3
    5288號卷<下稱偵卷>第29頁、第31-35、39頁、第85-95、10
    9頁、第97-101頁、第103頁）。
(三)英屬開曼群島商睿能創意公司110年6月30日仿品鑑定證明書
    、仿品鑑定委託書、車體護邊條及車貼照片與商標註冊資料
    、冠群國際專利商標聯合事務所110年6月7日鑑定意見書、
    委任書及商標註冊資料、國際影視有限公司110年4月20日11
    0鑑定視字第170號鑑定報告書、仿冒商品鑑價報告書、委託
    授權書及商標註冊資料（見偵卷第41-53頁、第55-65頁、第
    67-83頁）。　　
二、論罪科刑之理由
(一)論罪部分　　
    核被告所為，係犯商標法第97條後段之意圖販賣而透過網路
    方式陳列侵害商標權商品罪。本案查獲經過為員警發現被告
    經營之線上賣場有刊登販賣侵害商標權商品之廣告訊息，為
    求蒐證以人贓俱獲而佯稱購買附表二編號6所示侵害商標權
    貼紙，於形式上雖有買賣之約定，事實上員警並無成立買賣
    契約之真意，是被告該次販賣行為應僅屬未遂，惟商標法並
    未對販賣侵害商標權商品未遂之行為加以處罰，則被告就販
    賣附表二編號6所示侵害商標權貼紙與員警之所為，並未構
    成販賣侵害商標權商品罪。被告意圖販賣而持有侵害商標權
    商品之低度行為，為意圖販賣而透過網路方式陳列侵害商標
    權商品之高度行為所吸收，不另論罪。被告自109年1月間某
    日起至110年5月5日為警查獲時止，意圖販賣而透過網路方
    式陳列侵害商標權商品之行為，係基於營利之單一犯意，在
    密接時間、空間下所為，各個舉動之獨立性均極為薄弱，依
    一般社會健全觀念，難以強行分開，應視為數個意圖販賣而
    陳列舉動之接續施行，而以包括一行為予以評價，較為合理
    ，再被告以同一陳列行為，同時侵害附表一所示商標權人之
    商標權，係以一行為觸犯數相同罪名，為同種想像競合犯，
    應依刑法第55條規定，從一重之意圖販賣而透過網路方式陳
    列侵害商標權商品罪處斷。
(二)科刑部分
　　爰審酌商標有辨識商品來源功用，權利人須經過相當時間並
    投入大量資金於商品行銷及品質改良，始使該商標具有代表
    一定品質效果，被告竟為獲取個人私利，先意圖販賣而陳列
    侵害商標權商品，且持有之侵害商標權商品之數量高達416
    件，陳列期間長達1年4月，所侵害之商標權數量則有4個，
    足認被告本案犯行對附表一所示商標權人因附表一所示商標
    權而享有之潛在市場利益侵害已達一定程度，被告本案犯行
    有礙經濟市場公平交易秩序，行為實屬不該，惟被告業與附
    表一所示商標權人和解且已均已履約完畢，此有111年9月19
    日刑事陳報狀及和解契約書、111年9月23日調解筆錄、111
    年10月21日和解書及匯款證明在卷可稽（見本院卷第113-11
    6頁、第125-126頁、第143-145頁、第147頁），復被告業已
    坦承犯行，且其先前未曾因案而經法院判處罪刑確定，此有
    臺灣高等法院被告前案紀錄表在卷可參（見本院卷第119頁
    ），素行良好，再被告未因本案犯行而獲有犯罪所得，兼衡
    被告自陳已婚需扶養兩歲幼子、與配偶同住之家庭環境、從
    事網拍、月收入約新臺幣3萬元之經濟狀況、大學畢業之教
    育程度、先前罹患惡性腫瘤、有開刀兩次及目前追蹤治療之
    健康狀況（見本院卷第99-100頁）等一切情狀，量處如主文
    所示之刑，並依刑法第41條第1項前段規定，諭知易科罰金
    之折算標準。　　
(三)緩刑部分
　　被告前未曾因故意犯罪受有期徒刑以上刑之宣告，有臺灣高
    等法院被告前案紀錄表在卷可按，此有臺灣高等法院被告前
    案紀錄表在卷可考（見本院卷第119頁）。被告因一時失慮
    ，致罹刑典，犯後已坦認犯行，並業與附表一所示商標權人
    和解，且均已履約完畢，亦如前述，堪認被告應具悔悟之意
    ，經此偵、審程序，當知所警惕而無再犯之虞，復衡酌上述
    被告之家庭環境、經濟及健康狀況，故而被告本案所宣告之
    刑以暫不執行為適當，爰依刑法第74條第1項第1款規定，併
    予宣告緩刑2年，以啟自新。
三、沒收部分
　　附表二所示侵害商標權商品為被告意圖販賣用以陳列之物，
    不問屬於犯罪行為人與否，均應依商標法第98條規定宣告沒
    收。
據上論斷，應依刑事訴訟法第273條之1第1項前段、第299條第1
項前段，判決如主文。
本案經檢察官林承翰偵查起訴，由檢察官林亭妤到庭執行公訴。
中　　華　　民　　國　　111 　年　　11　　月　　4 　　日
                  刑事第三庭    法　官  施建榮
上列正本證明與原本無異。
如不服本判決，應於判決送達後20日內敘明上訴理由，向本院提
出上訴狀 (應附繕本) ，上訴於台灣智慧財產及商業法院。其未
敘述上訴理由者，應於上訴期間屆滿後20日內向本院補提理由書
「切勿逕送上級法院」。
                                書記官  黃姿涵
中　　華　　民　　國　　111 　年　　11　　月　　8 　　日
附錄法條：
商標法第97條：
販賣或意圖販賣而持有、陳列、輸出或輸入他人所為之前二條第
一項商品者，處一年以下有期徒刑、拘役或科或併科新臺幣五萬
元以下罰金。
前項之行為透過電子媒體或網路方式為之者，亦同。

【附表一】
編號 商標名稱 商標權人 註冊/ 審定號 專用期限 商標資料及所在卷頁 1 GOGORO 英屬開曼群島商睿能創意公司 00000000 121年3月15日 本院111年度智易字第32號卷第127頁 2 GOGORO 同上 00000000 121年3月15日 同上卷第129頁 3 SUPREME 美商第四章股份有限公司 00000000 120年1月15日 111年度偵卷第35288號卷第63至65頁 4 ドラえもん，DORAEMON小叮噹及圖 日商小學館集英社製作股份有限公司 00000000 120年5月31日 本院111年度智易字第32號卷第131-133頁 

【附表二】
編號 侵害商標權之商品 數量 侵害之商標權註冊/審定號 指定使用之商品名稱 扣案照片所在卷頁 保管機關及字號 1 車體護邊條 286 00000000 機車零組件 111年度偵卷第35288號卷第99頁 111年度白保字第2906號扣押物品清單（111年度智易字第32號卷第7頁） 2 車貼 73 00000000 貼紙 同上偵卷第99頁 同上 3 車貼 9 00000000 貼紙 同上卷頁 同上 4 車體護邊條 24 同上 同上 同上卷頁 同上 5 （貼有Supreme字樣紅底貼紙之）氣嘴蓋 22 同上 同上 同上偵卷第101頁 同上 6 貼紙 （警方偵查所購買） 2 00000000 貼紙 同上偵卷第97、101頁 同上